【裁判字號】    95,交聲,93
【裁判日期】    950606
【裁判案由】    聲明異議
【裁判全文】
臺灣嘉義地方法院刑事裁定              95年度交聲字第93號
原處分機關  交通部公路總局嘉義區監理所
異  議  人
即受處分人  甲○○
上列異議人因違反道路交通管理處罰條例案件，對於原處分機關
即交通部公路總局嘉義區監理所中華民國95年4月17日所為之處
分（原處分案號：嘉監裁字第裁70-M00000000號），聲明異議，
本院裁定如下：
    主  文
異議駁回。
    理  由
一、本件原處分機關移送意旨略以：異議人即受處分人甲○○（
    下稱異議人）於民國95年2月23日晚上10時28分許，未領有
    駕駛執照，未懸掛車牌而駕駛車牌號碼E8－5435號自小客車
    ，停車於台南縣北門鄉台61線北門交流道北上處（238.6公
    公里處），異議人遭台南縣警察局蚵寮派出所警員警掣單舉
    發「使用註銷之駕照駕駛小型車」（南縣警交字第M0000000
    0 號）、「未懸掛後號牌」（南縣警交字第M00000000號）
    ，經原處分機關即交通部公路總局嘉義市監理站（下稱「原
    處分機關」）以相同之「未領有駕駛執照駕車」、「領有號
    牌而未懸掛」理由，依道路交通管理處罰條例第二十一條第
    一項第一款、第十二條第一項第七款、第十二條第二規定，
    於95年4月17日以嘉監裁字第裁70－M00000000號裁決書，裁
    處異議人罰鍰新臺幣（下同）八千四百元，及以嘉監裁字第
    裁70－M00000000號裁決書，裁處異議人罰鍰新臺幣三千六
    百元，並牌照吊銷。
二、異議人異議意旨略為：其所駕車輛雖先前違規而遭吊扣，且
    該時車輛停放於路邊，雖係夜間但未開大燈，並無駕駛之事
    實，員警亦未舉證其有駕駛之動作，原處分機關以前開違規
    事實，裁處異議人罰鍰，係屬違法，爰聲請撤銷原處分云云
    。
三、按汽車駕駛人，未領有駕駛執照駕駛小型車者，處新臺幣六
    千元以上一萬二千元以下罰鍰，並當場禁止其駕駛。又汽車
    已領有號牌而未懸掛，處汽車所有人新臺幣三千六百元以上
    一萬零八百元以下罰鍰，並禁止其行駛；車牌並吊銷之。道
    路交通管理處罰條例第二十條第一項第一款、第十二條第一
    項第七款、第二項各定有明文。
四、經查：
（一）異議人於95年2月23日晚上10時28分許，因駕駛執照已遭
      註銷，坐於未懸掛車牌之車牌號碼E8－5435號自小客車駕
      駛座上，車停於台南縣北門鄉台61線北門交流道北上處（
      238.6公里處），遭台南縣警察局蚵寮派出所警員警掣單
      舉發「使用註銷之駕照駕駛小型車」（南縣警交字第M000
      00000號）、「未懸掛後號牌」（南縣警交字第M00000000
      號），經原處分機關即交通部公路總局嘉義市監理站（下
      稱「原處分機關」）以相同之「未領有駕駛執照駕車」、
      「領有號牌而未懸掛」理由，依道路交通管理處罰條例第
      二十一條第一項第一款、第十二條第一項第七款、第十二
      條第二規定，於95年4月17日以嘉監裁字第裁70－M000000
      00號裁決書，裁處異議人罰鍰新臺幣八千四百元，及以嘉
      監裁字第裁70－M00000000號裁決書，裁處異議人罰鍰新
      臺幣三千六百元，並牌照吊銷等情，有前開舉發違反道路
      交通管理事件通知書、違反道路交通管理事件裁決書各二
      份附卷可憑，為異議人所不爭執，堪以認定。
（二）異議人雖辯以：其遭取締時車輛雖停放於路邊，在夜間但
      未開大燈，並無駕駛情事，係其友人駕車載其至該處時熄
      火，其友人下車向附近借發電器具發動汽車後，步行歸還
      ，其於該時等候友人云云，惟異議人於本院調查時自陳：
      該時汽車並未熄火，且坐於駕駛座上打電話訊息等語，核
      與台南縣警察局學甲分局九十五年四月七日南縣學警四字
      第0950003393號函文所指：該時系爭車輛停於路肩、引擎
      未熄火，坐於駕駛座上接聽行動電話等情相符；該函文又
      指出：該路段地處偏僻，附近並無住家、商店或停放其他
      車輛等情，均有前開函文存卷足參，衡以異議人遭取締時
      正值深夜，地處偏僻，附近既無住家、商店，異議人之友
      人如何步行借取發電器具？又異議人於違反道路交通管理
      事件陳述單、聲明異議狀，均未提及友人借發電器具一事
      ，於本院調查時始辯以此節，惟對該友人姓名住址又表示
      僅知悉其綽號「松仔」，顯係臨訟杜撰圖免之詞，況異議
      人於深夜如非駕駛該車又何須坐於駕駛座上？異議人空言
      為辯，自無足採。
五、綜上所述，異議人前揭所辯，既均無足採，原處分機關依道
    路交通管理處罰條例第二十條第一項第一款、第十二條第一
    項第七款、第二項之規定，裁處受處分人八千四百元，及三
    千六百元，並牌照吊銷，均無違誤，本件異議為無理由，應
    予駁回。
六、據上論斷，應依道路交通案件處理辦法第十九條，裁定如主
    文。
中    華    民    國    95    年    6     月    6     日
                  交通法庭法  官  蔡廷宜
以上正本證明與原本無異
如不服本裁定，應於送達後五日內，向本院提出抗告狀。
中    華    民    國    95    年    6     月    6     日
                          書記官  蕭琪男


司法院資訊處製作；財團法人民間司法改革基金會備份。
